臺灣高等法院刑事判決　　　　　　　　　　　　　九十三年度上易字第一二七０號
　　上　訴　人　臺灣板橋地方法院檢察署檢察官
　　被　　　告　乙○○
右上訴人因被告恐嚇等案件，不服臺灣板橋地方法院九十三年度易字第二七一號，中
華民國九十三年五月十九日第一審判決（起訴案號：臺灣板橋地方法院檢察署九十二
年度偵字第一七八０一號、九十三年度偵字第二六０六號、九十三年度偵字第二四一
五號），提起上訴，本院判決如左：
    主  文
原判決撤銷。
乙○○連續意圖為自己不法之所有，以恐嚇使人將本人之物交付，處有期徒刑拾月。
扣案之行動電話壹支（含門號：000000000號ＳＩＭ卡壹張）與九一五
五八二四八號行動電話之ＳＩＭ卡壹張均沒收。
    事  實
一、乙○○於民國九十二年七月間，在臺北縣林口鄉頂福村嘉溪雅坑十三號附近拾得
    賴坤文所有遺失之蘆洲郵局帳號00000000000000之帳戶存摺一本
    與提款卡一張，其竟意圖不法之所有予以侵占入己。其復基於意圖為自己不法所
    有之概括犯意，自九十二年九月六日起至同年九月二十四日止，在臺北縣林口鄉
    頂福村嘉溪雅坑十三號房屋後方山上，利用他人所搭建之捕鴿網一面，攔捕竊得
    飛行經過上址之如附表所示甲○○等二十八人所有賽鴿計五十四隻及丙○○所有
    賽鴿一隻後，再依據上開賽鴿腳環上所載如附表所示甲○○等二十八人之電話號
    碼，先後多次以其所有之行動電話（門號：000000000）與其以不知
    情之朋友「阿秀」之名義所申請而來之九一五五八二四八行動電話聯絡甲○○等二十八人（丙○○之部分，尚未撥打電話，即為警查獲），以「你的鴿子中
    網了，在我這裡，你如果匯錢，我隨即放鴿子」等語恐嚇甲○○等二十八人，並
    要甲○○等二十八人將款項匯入賴坤文所有上開與其他不明之帳戶內，致甲○○
    等二十八人均因之心生畏懼，而先後於如附表所示時間，分別匯款如附表所示金
    額於賴坤文之上開帳戶及其他不明之帳戶中，乙○○再釋放已取得贖款的被捕賽
    鴿。乙○○以此相同手法竊鴿勒贖（詳細犯罪時地、被害人、損失財物均如附表
    所示）後，陸續持上開帳戶之提款卡提領花用。嗣於九十二年九月二十四日九時
    三十分許，在臺北縣林口鄉頂福村嘉溪雅坑十三號前為警查獲，並在乙○○所使
    用之車牌號碼６Ｎ─８９Ｏ６號自用小客車車上，扣得行動電話一具（含00
    0000000號ＳＩＭ卡一張）、九一五五八二四八號ＳＩＭ卡一張、丙○○所有之鴿子一隻、賴坤文之上開存摺及提款卡，再經乙○○帶領至上址山上
    ，扣得不詳之人所架設捕鴿網一張、鉛塊四個、彩帶一批、尼龍繩一捆、鐮刀一
    支、老虎鉗一支、尖嘴鉗一支、鋸子一支、鐵絲一捆、裝鴿網三個、架網棍五支
    等物。
二、案經被害人丁○○等訴由臺北市政府警察局中山分局報請臺灣板橋地方法院檢察
    署檢察官偵查起訴。
    理  由
一、訊據被告乙○○於警訊、偵查中、原審與本院均坦承右揭犯行不諱，而各該勒贖
    取款等相應情節，亦據被害人甲○○等人（詳如附表所示）及丙○○於警訊時指
    訴綦詳。此外，復有被害人匯款執據及中華郵政蘆洲郵局帳號00000000
    000000、戶名賴坤文之帳戶明細表、查獲之現場照片十二幀、臺灣板橋地
    方法院檢察署贓證物品清單所載扣案如事實欄所示之物足資佐證。據上，被告所
    為自白，核與事實相符，應堪信實，本案事證明確，被告犯行堪以認定。
二、按本件被害人因被告打電話通知其辛苦飼養、價值不菲之賽鴿已遭被告竊取實力
    控制之下，欲取回鴿子須付出贖款，因畏懼被告不將鴿子釋放而將之殺掉、轉賣
    或留置等情，方始同意匯入被告所要求之款項數額。是核被告所為，係犯刑法第
    三百二十條第一項之竊盜罪、第三百四十六條第一項之恐嚇取財罪。另被告將拾
    得之中華郵政蘆洲郵局帳號00000000000000、戶名賴坤文之存摺
    及提款卡侵占入己之行為，係犯刑法第三百三十七條之侵占遺失物罪。其先後多
    次竊盜及恐嚇取財犯行，時間緊接，所犯犯罪構成要件亦復相同，顯均係基於概
    括犯意反覆實施，各應依連續犯之規定，論以一罪，並加重其刑；又被告竊取鴿
    子及侵占他人帳戶存摺之目的，係在向鴿主即被害人要求匯款以供得財，則其所
    犯上開三罪，有方法結果之牽連關係，應依刑法第五十五條規定，從一重之恐嚇
    取財罪處斷。
三、原審經詳查後，對於被告予以論罪科刑，固非無見。但查前開九一五五八二
    四八號ＳＩＭ卡係被告借用朋友「阿秀」名義申請而來，應認係被告所有之物，
    且查被告坦承有使用該ＳＩＭ卡撥打電話向被害人施加恐嚇，令其等交付金錢，
    是該ＳＩＭ卡應屬於其所有供其犯罪所用之物，原審未依刑法第三十八條第一項
    第二款之規定予以宣告沒收，於法即有違誤。檢察官上訴指摘原審判決此部分有
    所違誤，為有理由，應由本院將原審判決加以撤銷改判。爰審酌被告之素行、犯
    罪動機、目的、手段、所生損害、所得款項，並犯罪後坦承犯行、態度良好等一
    切情狀，量處主文所示之刑，至扣案之行動電話一支（含門號：000000
    000號ＳＩＭ卡一張）係被告所有，另九一五五八二四八號ＳＩＭ卡係被
    告借用朋友「阿秀」名義申請而來，實質上亦應認係被告所有之物，且均係供其
    犯罪所用之物，業據被告供承明確，均應依刑法第三十八條第一項第二款規定宣
    告沒收；至戶名為賴坤文之中華郵政蘆洲郵局帳號0000000000000
    0存摺乙本及該帳戶提款卡一張，並非被告所有之物；其餘扣案之捕鴿網、鉛塊
    、彩帶、尼龍繩、鐮刀、老虎鉗、尖嘴鉗、鋸子、鐵絲、裝鴿網、架網棍等物，
    被告迭於警、偵訊及本院審理中均辯稱鴿網非其所架設，上開物品非其所有，而
    係不詳之人所有等語，本院經查既無證據證明係被告所有之物，依法均不予宣告
    沒收。
四、據上論斷，應依刑事訴訟法第三百六十九條第一項前段、第三百六十四條、第二
    百九十九條第一項前段，刑法第五十六條、第三百二十條第一項、第三百三十七
    條、第三百四十六條第一項、第五十五條、第三十八條第一項第二款，罰金罰鍰
    提高標準條例第一條前段，判決如主文。
本案經檢察官李良忠到庭執行職務。
中　　　華　　　民　　　國　　九十三　　年　　　九　　　月　　二十一　　日
                              臺灣高等法院刑事第九庭
                                  審判長法  官  李  文  成
                                        法  官  官  有  明
                                        法  官  周  盈  文
右正本證明與原本無異。
不得上訴。
                                        書記官  余  姿  慧
中　　　華　　　民　　　國　　九十三　　年　　　九　　　月　　二十一　　日
附錄：本案論罪科刑法條全文
刑法第三百二十條
意圖為自己或第三人不法之所有，而竊取他人之動產者，為竊盜罪，處五年以下有期
徒刑、拘役或五百元以下罰金。
意圖為自己或第三人不法之利益，而竊佔他人之不動產者，依前項之規定處斷。
前二項之未遂犯罰之。
刑法第三百三十七條
意圖為自己或第三人不法之所有，而侵占遺失物、漂流物或其他離本人所持有之物者
，處五百元以下罰金。
刑法第三百四十六條
意圖為自己或第三人不法之所有，以恐嚇使人將本人或第三人之物交付者，處六月以
上五年以下有期徒刑，得併科一千元以下罰金。
以前項方法得財產上不法之利益或使第三人得之者，亦同。
前二項之未遂犯，罰之。
